臺灣屏東地方法院民事裁定　　　　　　 100年度司護字第55號
聲　請　人　屏東縣政府
法定代理人　曹啟鴻
相　對　人
即受安置人　 A　　　　(詳身分資料對照表)
法定代理人　 B　　　　(詳身分資料對照表)
　　　　　　 C　　　 （詳身分資料對照表）
上列聲請人聲請繼續安置事件，本院裁定如下：
    主  文
兒童Ａ應繼續安置個月，至民國一百零一年三月八日止。
聲請程序費用新臺幣壹仟元由聲請人負擔。
    理  由
一、按兒童及少年有下列各款情形之一，非立即給予保護、安置
    或為其他處置，其生命、身體或自由有立即之危險或有危險
    之虞者，直轄市、縣（市）主管機關應予緊急保護、安置或
    為其他必要之處置：一、兒童及少年未受適當之養育或照顧
    。二、兒童及少年有立即接受診治之必要，而未就醫者。三
    、兒童及少年遭遺棄、身心虐待、買賣、質押，被強迫或引
    誘從事不正當之行為或工作者。四、兒童及少年遭受其他迫
    害，非立即安置難以有效保護者。疑有前項各款情事之一，
    直轄市、縣（市）主管機關應基於兒童及少年最佳利益，經
    多元評估後加強必要之緊急保護、安置或為其他必要之處置
    。直轄市、縣（市）主管機關為前項緊急保護、安置或為其
    他必要之處置時，得請求檢察官或當地警察機關協助之。第
    一項兒童及少年之安置，直轄市、縣（市）主管機關得辦理
    家庭寄養、交付適當之兒童及少年福利機構或其他安置機構
    教養之，兒童及少年福利與權益保障法第56條定有明文。次
    按直轄市、縣（市）主管機關依前條規定緊急安置時，應即
    通報當地地方法院及警察機關，並通知兒童及少年之父母、
    監護人。但其無父母、監護人或通知顯有困難時，得不通知
    之。緊急安置不得超過七十二小時，非七十二小時以上之安
    置不足以保護兒童及少年者，得聲請法院裁定繼續安置。繼
    續安置以三個月為限；必要時，得聲請法院裁定延長之，每
    次得聲請延長三個月，同法第57條第1 、2 項亦有明文。
二、聲請意旨略以：兒童Ａ（詳身分資料對照表）之母Ｃ（詳身
    分資料對照表）長期酗酒，酒後常因生活瑣事對其父Ｂ（詳
    身分資料對照表）施暴，母親Ｃ亦常在家中無理取鬧，影響
    年邁祖母生活，父親Ｂ遂帶一家三口搬至附近工寮居住，然
    父親Ｂ受不了母親Ｃ酗酒，近日便獨自一人搬回祖母家，但
    每天不定時至工寮探視兒童Ａ。母親Ｃ長期酗酒，疏忽照顧
    兒童Ａ，經常被父親Ｂ返家時看見兒童Ａ飢寒交迫縮在床邊
    ，父親Ｂ將兒童Ａ帶回祖母家用食，兒童Ａ看到食物即狼吞
    虎嚥；母親Ｃ曾因兒童Ａ哭鬧而將其裝進大行李箱且拉上拉
    鍊拖行，被姑姑發現而制止；母親Ｃ曾於下雨天騎機車或推
    車戴兒童Ａ於戶外淋雨。兒童Ａ雖近兩歲，但相較同年齡兒
    童瘦小、行為發展緩慢，且工寮環境髒亂，社工員家訪時常
    見老鼠流竄，恐影響兒童Ａ身心健康，為維護兒童Ａ之最佳
    利益，聲請人遂於民國100 年12月6 日下午15時將Ａ緊急安
    置於寄養家庭，評估認為非72小時以上之安置不足以保護Ａ
    ，為保護兒童Ａ之權益，爰依兒童及少年福利與權益保障法
    第57條第2 項（聲請人誤載為兒童及少年福利法第37條第2
    項）規定，聲請裁定由聲請人繼續安置3 個月等語。
三、聲請人主張前開之事實，業有戶籍謄本、屏東縣政府兒童暨
    少年緊急安置傳真通報表、兒童Ａ居家環境照片6 張等件在
    卷可稽，堪信屬實。本件兒童Ａ母親Ｃ長期酗酒，對其生活
    疏於照顧，父親Ｂ無法忍受欲與母親Ｃ離婚，父母之間關係
    趨於緊繃與衝突，如兒童Ａ返家恐有人身安全顧慮，為維護
    兒童Ａ之最佳利益，非立即安置難以有效保護其身體之安全
    ，且非72小時上之安置不足以保護之，自有繼續安置之必要
    。是聲請人聲請將Ａ繼續安置，依前開法條規定，洵屬有據
    ，應予准許。
四、依非訟事件法第21條第1 項、第24條1 項，裁定如主文。
中    華    民    國  100     年    12    月    13    日
                      家事庭  司法事務官  唐淑嫻
以上正本係照原本作成。
如對本裁定抗告須於裁定送達後10日內向本院提出抗告狀，並繳
納抗告費新台幣1,000元。